# 一财务顾问单位要求对其最近三年的财务状况及经营成果进行专项审计，请教各位亲。

提问人：塞北红颜 时间：2013-12-24 00:17:09
一财务顾问单位要求对其最近三年的财务状况及经营成果进行专项审计，并出具审计报告。现有两个疑问： 1 、审计的独立性是否受限？ 2 、报告的格式应参照何种格式？ 谢谢！

回答人：chenyiwei
1 、根据你所提供的财务顾问服务的具体范围来确定，请参照《中国注册会计师职业道德守则第 4 号--审计和审阅业务对独立性的要求》第十二章规定判断。 2 、既然是专项审计，那就应当在审计准则规定的框架内，根据委托方的信息需求确定后附财务报表的内容和格式。须注意不能采用详式报告，详式报告不符合审计准则规定，且导致会计责任和审计责任的混淆不清。